【裁判字號】    92,訴,498
【裁判日期】    921125
【裁判案由】    違反毒品危害防制條例
【裁判全文】
臺灣屏東地方法院刑事判決                          九十二年度訴字第四九八號
    公  訴  人  臺灣屏東地方法院檢察署檢察官
    被      告  甲○○
右列被告因違反毒品危害防制條例案件，經檢察官提起公訴（九十二年度毒偵字第四
一六號、九十二年度毒偵字第八三一號）及移送併案（九十二年度毒偵字第一六○六
號），本院認宜以簡易審判程序進行，茲判決如左：
    主  文
甲○○連續施用第一級毒品，處有期徒刑壹年，扣案之海洛因包（淨重共計零點零
陸公克，包裝重共計零點柒零公克）沒收銷燬，針筒伍支沒收；又連續施用第二級毒
品，處有期徒刑捌月，扣案之安非他命壹包（毛重零點捌公克）沒收銷燬，燈泡壹只
沒收。應執行有期徒刑壹年陸月，扣案之海洛因包（淨重共計零點零陸公克，包裝
重共計零點柒零公克）、安非他命壹包（毛重零點捌公克）均沒收銷燬，針筒伍支、
燈泡壹只沒收。
    事  實
一、甲○○曾因施用毒品案件，經本院以民國九十年度毒聲字第三八六號裁定移送觀
    察勒戒，並以九十年毒聲字第五七九號裁定予以強制戒治，並於強制戒治期滿後
    ，經臺灣屏東地方法院檢察署檢察官於民國九十一年七月十一日以該署九十一年
    度戒毒偵字第一六七號為不起訴處分確定。然甲○○竟猶不思戒除惡習，於該不
    起訴處分確定後之五年內，復基於施用第一級毒品海洛因之概括犯意，分別於九
    十一年十一月二十三日、九十二年三月八日及自同年九月二十五日起至同年十月
    一日之期間，在屏東縣鹽埔鄉○○村○○路所前二巷十四號住處，多次施用第一
    級毒品海洛因；並另基於施用第二級毒品安非他命之概括犯意，分別於九十一年
    十一月二十三日、九十二年三月八日於同一處所施用第二級毒品安非他命。嗣先
    於九十二年三月十日，在屏東縣鹽埔鄉○○村○○路所前一巷為警查獲，並扣得
    海洛因一包（淨重零點零二公克，包裝重零點二二公克）、安非他命一包（毛重
    零點八公克）、注射器二支及燈泡一只；復於九十二年十月二日在屏東縣里港鄉
    ○○路一○三號前再度為警緝獲，並扣得海洛因二包（合計淨重零點零四公克，
    包裝重零點四八公克）及針筒三支。後甲○○經台灣屏東地方法院檢察署檢察官
    向本院聲請以九十二年度毒聲字第一○一○號裁定送令入戒治處所施以強制戒治
    ，現仍於臺灣屏東看守所附設戒治處所強制戒治中。
二、案經屏東縣警察局里港分局報請台灣屏東地方法院檢察署檢察官偵查起訴。
    理  由
一、上述事實，已據被告甲○○坦白承認，又其於九十一年十一月二十五日及九十二
    年三月十日為警採集之尿液送檢驗結果，確呈嗎啡（海洛因水解之反應）及甲基
    安非他命陽性反應，有屏東縣衛生局九十一年十一月二十八日屏縣衛檢六字第九
    一○三七九號、九十二年四月二十一日屏縣衛檢六字第九一○三七九號煙毒及麻
    醉藥品類委託檢驗結果通知書各一紙可稽，再經長榮大學毒物研究中心以氣相層
    析質普儀（ＧＧ—ＭＳ）方式覆驗無誤，有該中心九十二年六月二十三日確認報
    告一份足參，此為鑑定機關本於專業知識及以精密儀器測試後所得之結論，自可
    憑信；另被告於九十二年十月二日為警採集之尿液送檢驗結果，雖亦呈嗎啡（海
    洛因水解之反應）及甲基安非他命陽性反應，有屏東縣衛生局九十二年十月二十
    二日屏縣衛檢六字第九二○三四六號煙毒及麻醉藥品類委託檢驗結果通知書一紙
    ，惟該次被告遭查獲時並未扣得安非他命或其施用工具，且被告堅詞否認於九十
    二年三月八日後再有任何施用第二級毒品安非他命之犯行，而該局係以酵素分析
    法（ＴＯＸＩ—ＬＡＢ）檢驗，自無如氣相層析質普儀（ＧＧ—ＭＳ）檢驗方法
    精確，其出現若干誤差，仍非不可能，故上開檢驗結果，僅能確認被告於自九十
    二年九月二十五日起至同年十月一日施用第一級毒品海洛因部分，至該檢驗結果
    通知書檢測被告尿液亦呈甲基安非他命陽性反應部分，應非可採，而檢察官於移
    送簽呈中之併案範圍，亦未包括此部分，併此敘明。此外，復有扣案之結晶狀固
    體一包（毛重零點八公克），經警方以試劑檢驗結果亦呈安非他命陽性反應，白
    粉三包（九十二年三月十日查獲者為淨重零點零二公克，包裝重零點二二公克；
    同年十月二日查獲者為淨重零點零四公克，包裝重零點四八公克），經法務部調
    查局鑑定結果為均含海洛因成分，此分別有屏東縣警察局東港分局檢驗報告單三
    紙、法務部調查局鑑定通知書二紙存卷可佐，被告自白施用海洛因及安非他命，
    應與事實相符，而堪採信。又被告曾因施用毒品案件，經本院以九十年度毒聲字
    第三八六號裁定移送觀察勒戒，並以九十年毒聲字第五七九號裁定予以強制戒治
    ，並於強制戒治期滿後，經臺灣屏東地方法院檢察署檢察官於民國九十一年七月
    十一日以該署九十一年度戒毒偵字第一六七號為不起訴處分確定；且其於五年以
    內再犯本件施用第一級、第二級毒品犯行後，經本院以九十二年度毒聲字第一○
    一○號再予以裁定送戒治處所施以強制戒治等情，有前開不起訴處分書、臺灣高
    等法院被告全國前案紀錄表各一份附卷足憑，被告施用海洛因及安非他命之犯行
    ，均堪認定。
二、核被告施用海洛因之行為，係犯毒品危害防制條例第十條第一項施用第一級毒品
    罪；其施用安非他命之行為，則係犯同條例第十條第二項施用第二級毒品罪。而
    其於施用海洛因與安非他命前或後之持有海洛因與安非他命犯行，各為其施用之
    高度行為所吸收，均不另論罪。又被告多次施用海洛因及安非他命之行為，時間
    緊接，手法相同，所犯均係犯罪構成要件相同之罪名，顯係基於概括犯意而反覆
    為之，應依連續犯規定，各論以一罪，並分別加重其刑。其所犯之上述二罪，犯
    意各別，行為互異，應分別論罪，合併處罰。爰審酌被告曾因施用毒品經送戒治
    所強制戒治後，仍未能戒斷其施用毒品之惡習，且查獲毒品數量頗多，足見其陷
    溺已深，惟因施用毒品均僅係戕害其自己身心並無加害他人，犯罪後坦承犯行、
    態度尚稱良好等一切情狀，分別量處如主文所示之刑，並定其應執行刑。
三、扣案之海洛因三包（合計淨重零點零六公克，包裝重零點七零公克）係第一級毒
    品，安非他命一包（毛重零點八公克）係第二級毒品，均應依毒品危害防制條例
    第十八條第一項前段之規定，沒收銷燬之；另針筒五支、燈泡一只，分別係被告
    所有供施用毒品海洛因及安非他命犯罪所用之物，業據其陳明在卷，應依刑法第
    三十八條第一項第二款之規定宣告沒收。
據上論斷，應依刑事訴訟法第二百九十九條第一項前段、第二百七十三條之一第一項
，毒品危害防制條例第十條第一項、第二項、第十八條第一項前段，刑法第十一條、
第五十六條、第五十一條第五款、第三十八條第一項第二款，判決如主文。
本案經檢察官黃莉琄到庭執行職務。
中      華      民      國      九十二    年    十一    月    二十五    日
                                      臺灣屏東地方法院刑事第二庭
                                                法  官  林柏泓
右正本證明與原本無異。
如不服本判決應於收受本判決送達後十日內向本院提出上訴書狀，其未敘述上訴理由
者，並得於提起上訴後十日內向本院補提理由書狀（均須按他造當事人之人數附繕本
 ）「切勿逕送上級法院」
                                          書記官   吳光璵
中      華      民      國      九十二      年      十一      月      日


司法院資訊處製作；財團法人民間司法改革基金會備份。
